臺灣臺北地方法院交通事件裁定　　　　　　　　　九十二年度交聲字第一五三六號
　　異議人即
　　受處分人　甲○○
右列異議人即受處分人因違反道路交通管理處罰條例事件，對於臺北市交通事件裁決
所中華民國九十二年十二月五日所為處分（原處分案號：北市裁三字第裁二二—ＡＣ
Ｕ一五三八三七號）不服，聲明異議，本院裁定如左：
    主  文
異議駁回。
    理  由
一、按汽車（含機器腳踏車）駕駛人，駕駛汽車（含機器腳踏車）經測試檢定有酒精
    濃度超過規定標準者，處新臺幣（下同）一萬五千元以上六萬元以下罰鍰，並當
    場移置保管其車輛及吊扣其駕駛執照一年，道路交通管理處罰條例第三十五條第
    一項第一款定有明文，其中駕駛機器腳踏車，且駕駛人其吐氣所含酒精濃度超過
    每公升０‧五五毫克以上者，應處四萬五千元以上五萬二千五百元以下罰鍰，並
    當場移置保管其車輛及吊扣其駕駛執照一年，違反道路交通管理事件統一裁罰標
    準表亦有明文。
二、本件異議人即受處分人（下簡稱異議人）甲○○，於民國九十二年十一月一日凌
    晨二時十三分許，駕駛車牌號碼ＳＥＨ—五０九號輕型機車，沿臺北市○○○路
    ○段西向東方向行駛，行經臺北市○○○路○段五十四號前時，因駕車偏忽，為
    正在該處執行交通稽查勤務之臺北市政府警察局大安分局警備隊員警黃紀德攔停
    ，嗅得異議人身上有酒氣，遂要求異議人接受酒精測試檢定，經以酒精濃度測定
    器檢定異議人之吐氣所含酒精濃度達每公升０‧九四毫克，遂以異議人有駕駛機
    器腳踏車經測試檢定有酒精濃度超過規定標準之違規行為，當場製單舉發，該舉
    發違反道路交通管理事件通知單經異議人簽收後，於該通知單所載應到案日期前
    到案向原處分機關申訴，經原處分機關函請舉發單位調查結果，仍認為異議人違
    規事實明確，依道路交通管理處罰條例第三十五條第一項第一款、違反道路交通
    管理事件統一裁罰標準表規定，於九十二年十二月五日裁處異議人罰鍰四萬五千
    元，並吊扣其駕駛執照一年，異議人於同日具狀聲明異議。
三、訊據異議人固不諱言有於飲用酒類後駕駛車牌號碼ＳＥＨ—五０九號輕型機車行
    駛於臺北市○○○路○段西向東車道，並於上揭時地為警攔停稽查等情，惟仍矢
    口否認有何違規行為，辯稱：伊當天僅飲用二杯啤酒，不可能酒測值會高達每公
    升０‧九四毫克，必是酒精測定器有誤差云云。經查：
    (一)異議人於卷附交通違規案件陳述書、聲明異議狀內固均否認有駕駛上開車輛之
      情，辯稱：僅係將車牽至合法安全位置停放，並無駕駛云云，然異議人業於本
      院訊問時坦承有發動引擎、乘坐於前揭機車上並向前行駛等情，核與證人即本
      件舉發員警黃紀德證述內容：「當時甲○○騎著ＳＥＨ—五０九號機車，由忠
      孝東路西向東方向行駛，她有騎在機車上面，引擎有發動，是騎在馬路上面，
      有戴安全帽，有開頭燈，她騎車搖搖晃晃的，好像有喝酒，我就攔停她，發現
      她身上有酒氣，於是就對她作酒測。」「（甲○○當時車輛時速？）約二十、
      三十公里左右。」等語（見本院九十三年二月三日訊問筆錄）相符，況異議人
      於另一公共危險案件（臺灣臺北地方法院檢察署九十二年偵字第二四三七三號
      ）警、偵訊中亦坦承有酒後駕駛機車之情，其供稱：「我只是剛剛開始行駛不
      到十公尺就被警方攔檢，並沒有開長途的意圖。」「我從巷子將車子騎出來，
      就為警察攔下來，我承認有酒後駕車。」等語（見偵卷第五頁、第廿九頁），
      是異議人先前否認駕車云云，為無可採，應以其於本院訊問中所言為實在。
    (二)異議人雖辯稱酒精測定器有誤差，伊當天飲用之酒量不可能導致吐氣酒測值高
      達每公升０‧九四毫克云云，然查：異議人於當日為警攔停時，經以酒精測定
      器測試檢定之吐氣酒精濃度達每公升０‧九四毫克，除經證人黃紀德證述屬實
      外，並有卷附酒精測定表一紙在卷可稽，異議人空言質疑該酒精濃度測定器失
      準，卻又未能舉證以實其說；經本院另函詢臺北市政府警察局大安分局，該酒
      精測定器（序號四二九九號）領有經濟部標準檢驗局之呼氣酒精測試器檢定合
      格證書，檢定誤差值僅有實際量測值之正負百分之五（以本件而言，誤差值不
      超過每公升正負０‧００四七毫克（0.94×0.05＝0.0047）），有該局九十三
      年二月十九日北市警安分交字第０九三六０七七六四００號函一紙在卷可稽，
      是該酒精濃度測定器顯無異議人所指：足以影響本件適用裁罰法規、標準之誤
      差存在；況異議人於為警攔檢後所製作之現場觀察紀錄表，其中直線步行十
      公尺後令其迴轉走回原地，雙腳併攏、雙手緊貼大腿，將一腳向前抬高離地
      十五公尺，並停止不動三十秒，雙腳併攏、雙手向前平伸，閉眼，輪流使用
      左右手的食指指尖觸摸鼻尖，閉雙眼，三十秒內朗誦阿拉伯數字由一００一
      、一００二至一零三０，用筆在兩個同心圓之間的零點五公分環狀帶內畫另
      一個圓等五個測試均不合格，有卷附現場觀察表可稽，是異議人辯稱並無飲酒
      達吐氣酒精濃度達每公升０‧九四毫克云云，委無足採。綜上所述，本件違規
      事實已臻明確。
四、本件異議人既有如上違規行為，從而原處分機關以異議人有駕駛機器腳踏車，且
    異議人經測試檢定其吐氣所含酒精濃度超過每公升０‧五五毫克以上，超過標準
    之違規行為，依道路交通管理處罰條例第三十五條第一項第一款、違反道路交通
    管理事件統一裁罰標準表規定，裁處異議人罰鍰四萬五千元，並吊扣其駕駛執照
    一年，核屬適當，異議人具狀提出聲明異議，空言指摘原處分失當，為無理由，
    應予駁回。
五、據上論斷，應依道路交通案件處理辦法第十九條，裁定如主文。
中　　　華　　　民　　　國　　九十三　　年　　　三　　　月　　　一　　　日
                                    臺灣臺北地方法院交通法庭
                                        法  官  張永宏
右正本證明與原本無異
如不服本裁定應於送達後五日內向本院提出抗告狀
                                        書記官  黃瓊滿
中　　　華　　　民　　　國　　九十三　　年　　　三　　　月　　　三　　　日
